臺灣桃園地方法院刑事判決
110年度審易字第1787號
公  訴  人  臺灣桃園地方檢察署檢察官 
被      告  楊瀚翔

                    籍設新北市○○區○○路0段0號0樓(新                         北○○○○○○○○○)
                  (另案於法務部○○○○○○○○○○○執行中)
上列被告因竊盜案件，經檢察官提起公訴（110年度偵字第37137
、37716號），被告於本院準備程序中，就被訴事實為有罪之陳
述，經本院告知簡式審判程序意旨，並聽取當事人之意見後，裁
定改依簡式審判程序審理，判決如下：
    主  文
楊瀚翔犯竊盜罪，處有期徒刑伍月，如易科罰金，以新臺幣壹仟
元折算壹日。未扣案之萬用房卡壹張沒收，於全部或一部不能沒
收或不宜執行沒收時，追徵其價額 ；又犯踰越門窗侵入住宅竊
盜罪，處有期徒刑捌月。未扣案之犯罪所得新臺幣壹仟元沒收，
於全部或一部不能沒收或不宜執行沒收時，追徵其價額。 
    事實及理由
一、本件犯罪事實及證據，除犯罪事實欄一第6至7行「以不詳方
    式」，應更正為「以上開竊得之萬用房卡」；暨於證據部分
    補充「被告楊瀚翔於本院準備程序及審理時之自白」、「告
    訴人黃慧珣於本院準備程序時之陳述」、「本院表達意見表
    1紙」外，其餘均引用檢察官起訴書之記載（如附件）。
二、論罪科刑：
（一）按刑法第321條第1項第1款之侵入住宅竊盜罪，其所謂「
      住宅」，乃指人類日常居住之場所而言，公寓亦屬之，只
      要供人正常起居之場所，且使用之場所係用以起居，該使
      用人對之擁有監督權，即不失為住宅之性質，例如用以居
      住之公寓、大廈、旅客租用之旅館房間、學校宿舍、公司
      員工宿舍及工寮等均屬之（最高法院69年度台上字第1474
      號判決意旨參照）。復按刑法第321條第1項第2款所謂毀
      越門扇，其「越」指逾越而言，如係從門走入或開鎖啟門
      入室，均不得謂為逾越門扇（最高法院77年度台上字第11
      30號刑事判決參照）。經查，被告如附件起訴書犯罪事實
      欄一㈡所示犯行，被告係以竊得之萬用房卡，開門侵入告
      訴人黃慧珣於「貴都飯店」所承租之519號房內行竊，揆
      諸前揭說明，自難認有何「踰越」門扇之情事，自不得謂
      踰越門扇竊盜，其行為應屬侵入住宅竊盜，而合於刑法第
      321條第1項第1款之加重條件。
（二）是核被告就附件起訴書犯罪事實欄一㈠所為，係犯刑法第3
      20條第1項之竊盜罪；就附件起訴書犯罪事實欄一㈡所為，
      係犯刑法第321條第1項第1款之侵入住宅竊盜罪，公訴意
      旨認被告該當刑法第321條第1項第2款踰越門扇竊盜罪，
      容有誤會，且此部分僅涉加重條件之增減及認定有誤，仍
      屬實質上一罪，而無庸變更起訴法條。　
（三）爰審酌被告素行不佳，猶不思循正當途徑獲取所需，意圖
      不勞而獲，恣意為本案竊盜犯行，顯然欠缺對他人財產權
      之尊重，毫無法治觀念，所為實不足取，且所竊得如起訴
      書犯罪事實欄一(一)所載由告訴人黃仕旻所保管之萬用房
      卡，侵害該飯店房客之居住安寧甚鉅，復持以再為起訴書
      犯罪事實欄一(二)所載犯行，惡性非輕，且被告前已有多
      次竊盜犯行經法院判處罪刑確定，猶不知悔改而再犯本案
      ，惟念被告犯後坦承犯行，態度尚可，兼衡被告之犯罪動
      機、情節及所生危害暨其生活及經濟狀況、素行、年紀及
      智識程度等一切情狀，分別量處如主文所示之刑，並就得
      易科罰金之刑，諭知易科罰金之折算標準。
三、沒收：
    按犯罪所得，屬於犯罪行為人者，沒收之；又前二項沒收，
    於全部或一部不能沒收或不宜執行沒收時，追徵其價額，刑
    法第38條之1第1項前段、第3項定有明文。查被告就本案分
    別竊得萬用房卡一張〈價值新臺幣（下同）2萬〉、現金1,000
    元，均屬其犯罪所得，均未扣案，復未返還予本案之告訴人
    等，爰依上揭規定，於其所犯罪名下宣告沒收，並於全部或
    一部不能沒收或不宜執行沒收時，各追徵其價額。
據上論斷，應依刑事訴訟法第273條之1第1項、第299條第1項前
段、第310條之2、第454條第2項，判決如主文。
本案經檢察官楊挺宏起公訴，檢察官林欣怡到庭執行職務。
中　　華　　民　　國　　111 　年　　3 　　月　　18　　日
                  刑事審查庭    法  官  林慈雁
以上正本證明與原本無異。
如不服本判決應於收受判決後20日內向本院提出上訴書狀，並應
敘述具體理由。其未敘述上訴理由者，應於上訴期間屆滿後20日
內向本院補提理由書( 均須按他造當事人之人數附繕本) 「切勿
逕送上級法院」。
                                書記官  吳秉翰
中　　華　　民　　國　　111 　年　　3 　　月　　21　　日
附錄本判決論罪法條全文：
中華民國刑法第320條
意圖為自己或第三人不法之所有，而竊取他人之動產者，為竊盜
罪，處5年以下有期徒刑、拘役或5百元以下罰金。
意圖為自己或第三人不法之利益，而竊佔他人之不動產者，依前
項之規定處斷。
前二項之未遂犯罰之。

中華民國刑法第321條
犯前條第1項、第2項之罪而有下列情形之一者，處6月以上5年以
下有期徒刑，得併科50萬元以下罰金：
一、侵入住宅或有人居住之建築物、船艦或隱匿其內而犯之。
二、毀越門窗、牆垣或其他安全設備而犯之。
三、攜帶兇器而犯之。
四、結夥三人以上而犯之。
五、乘火災、水災或其他災害之際而犯之。
六、在車站、港埠、航空站或其他供水、陸、空公眾運輸之舟、
    車、航空機內而犯之。
前項之未遂犯罰之。
　
附件： 
臺灣桃園地方檢察署檢察官起訴書
                                    110年度偵字第37137號
                                    110年度偵字第37716號
被　　　告　楊瀚翔　男　32歲（民國00年0月0日生）
　　　　　　　　　　籍設新北市○○區○○路0段0號2樓（新北○○○○○○○○）
　　　　　　　　　　 現居新北市○○區○○街00號3樓
　　　　　　　　　　 國民身分證統一編號：Z000000000號
上列被告因竊盜案件，業經偵查終結，認應提起公訴，茲將犯罪
事實及證據並所犯法條分敘如下：
　　　　　犯罪事實
一、楊瀚翔（另案通緝中）意圖為自己不法之所有，基於竊盜之
    犯意，分別為下列之行為：㈠於民國110年8月8日晚間8時12
    分許，在桃園市○○區○○路000號「貴都飯店」，徒手竊取黃
    仕旻所管領置於櫃臺抽屜裡之萬用房卡1張（價值新臺幣2萬
    元）得逞。嗣因黃仕旻發覺遭竊，遂報警處理而循線查獲。
    ㈡於110年8月8日晚間8時23分許，於上址，以不詳方式，侵
    入黃慧珣承租之519號房，徒手竊取黃慧珣置於房間內行李
    箱裡之現金約1,000元得逞。嗣因黃慧珣發覺遭竊，遂報警
    處理而循線查獲。
二、案經黃仕旻、黃慧珣訴由桃園市政府警察局中壢分局報告偵
    辦。
　　　 　 證據並所犯法條
一、被告楊瀚翔經傳未到。惟查，上揭犯罪事實，業據被告於警
    詢時坦承不諱，並經證人即告訴人黃仕旻、黃慧珣於警詢證
    訴在卷，且有現場監視器錄影畫面翻拍照片4張（詳110年度
    偵字第37716號卷第47頁、110年度偵字第37137號卷第45頁
    ）在卷可稽，被告犯嫌堪予認定。
二、核被告楊瀚翔就犯罪事實一㈠所為，係犯刑法第320條第1項
    之竊盜罪嫌；就犯罪事實一㈡所為，係犯同法第321條第1項
    第2款之加重竊盜罪嫌。被告所犯上開2次竊盜犯行，犯意各
    別，行為互殊，請分論併罰。至犯罪所得，請依法宣告沒收
    ，倘不能沒收或不宜執行沒收時，則請追徵其價額。
三、另告訴暨報告意旨認被告楊瀚翔於犯罪事實一㈡告訴人黃慧
    珣承租之房間內，竊得之現金金額為6,000元部分，已為被
    告所否認，況此部分除告訴人黃慧珣之單一指述外，並無其
    他積極證據佐證，尚難認被告確有竊得如告訴人黃慧珣所稱
    金額之現金，惟此部分若成立犯罪，與前揭提起公訴部分為
    同一行為，應為起訴效力所及，爰不另為不起訴處分，附此
    敘明。
四、依刑事訴訟法第251條第1項提起公訴。
　  此　致
臺灣桃園地方法院
中　　華　　民　　國　 110　　年　　11　　月　　23　　日
　　　　　　　　　　　　　　　檢　察　官  楊挺宏
本件證明與原本無異
中　　華　　民　　國　 110　　年　　11　　月　　30　　日
                              書  記  官  范書銘
所犯法條：
中華民國刑法第320條
（普通竊盜罪、竊佔罪）
意圖為自己或第三人不法之所有，而竊取他人之動產者，為竊盜
罪，處5年以下有期徒刑、拘役或5百元以下罰金。
意圖為自己或第三人不法之利益，而竊佔他人之不動產者，依前
項之規定處斷。
前二項之未遂犯罰之。
中華民國刑法第321條
（加重竊盜罪）
犯竊盜罪而有下列情形之一者，處6月以上、5年以下有期徒刑，
得併科新臺幣10萬元以下罰金：
一、侵入住宅或有人居住之建築物、船艦或隱匿其內而犯之者。
二、毀越門扇、牆垣或其他安全設備而犯之者。
三、攜帶兇器而犯之者。
四、結夥三人以上而犯之者。
五、乘火災、水災或其他災害之際而犯之者。
六、在車站、埠頭、航空站或其他供水、陸、空公眾運輸之舟、
    車、航空機內而犯之者。
前項之未遂犯罰之。